臺灣士林地方法院刑事判決　　　　　　　　　　　　　九十二年度易字第八三四號
　　公　訴　人　臺灣士林地方法院檢察署檢察官
　　被　　　告　乙○○
右列被告因竊盜案件，經檢察官提起公訴（九十二年度偵字第一００六一號），本院
裁定進行簡式審判程序，並判決如左：
    主  文
乙○○連續踰越安全設備竊盜未遂，累犯，處有期徒刑陸月，如易科罰金以佰元折
算壹日。
    事  實
一、乙○○前曾有多次竊盜前科，最近一次於民國（下同）八十九年間因竊盜案件，
    經臺灣板橋地方法院於八十九年十二月十一日判處有期徒刑八月，並於九十年一
    月十九日確定，嗣於同年十二月二十四日縮刑期滿執行完畢，猶不知悔改，竟基
    於意圖為自己不法所有之概括犯意，先於九十二年九月八日上午十時許，至臺北
    縣三芝鄉○○街○段五十七巷一弄四號公寓大樓，利用大門未關之機會，擅自進
    入該公寓大樓，並沿樓梯至三樓，再自樓梯間之窗戶攀爬踰越該安全設備侵入上
    址三樓甲○○住處陽台，並脫下球鞋進入屋內（所涉侵入住宅部分未據告訴），
    旋由客廳走進主臥房搜尋財物，並翻動餅乾盒及小孩衣櫃，數分鐘後適屋主甲○○返回住處，乙○○聽聞為免竊行敗露，即迅遁入主臥房浴室躲藏，始未得逞，
    甲○○返家後，發現主臥房前揭物品遭人動過，隨即於主臥房浴室發覺有人藏匿
    其內，便下樓報警，乙○○以為屋主又外出，乃趁此機會沿原路線再回到三樓樓
    梯間，並逃往該公寓大樓頂樓，途經四樓丙○○住處外樓梯間，又承上開竊盜之
    犯意，竊取丙○○置於門外之拖鞋一雙，得手後供其逃逸之用。嗣於同日上午十
    時三十分許，警方據報趕抵現場，果於隔壁棟三樓樓梯間逮獲乙○○，並起出乙○○甫竊得之拖鞋一雙。
二、案經臺北縣政府警察局淡水分局報請臺灣士林地方法院檢察署檢察官偵查起訴，
    嗣由本院裁定進行簡式審判程序。
    理  由
一、訊據被告乙○○固坦承於右揭時、地進入甲○○住處及竊取丙○○拖鞋一雙等情
    ，惟辯稱：我進去甲○○住處，聽到有人回來，我就立刻躲進浴室內，等她出去
    ，我就馬上離開現場，根本沒有動她任何財物云云。然查，被告乙○○利用該公
    寓大樓大門未關進入至三樓樓梯間，再由樓梯間窗戶攀爬進入甲○○住處陽台，
    並走進客廳及主臥房搜尋財物，適甲○○返回住處，被告乙○○即躲入主臥房浴
    室，甲○○發覺有異，即下樓報警，被告乙○○乃沿原路線逃離現場，途經該公
    寓大樓四樓樓梯間，為供逃逸之用，又竊取丙○○置放於門外之拖鞋一雙等事實
    ，業據被告乙○○於偵查中供承綦詳〔詳見偵查卷第四十三頁九十二年十一月二
    十一日偵訊稱：「（問：進入該住宅後，屋主才回來？）大約一分鐘。（問：屋
    主回來前，你除了客廳外還有去何房間？）沒有。當我一進入時屋主就回來了，
    我有進入主臥室，但沒有翻動任何東西，我一害怕就躲到浴室內。（問：你躲的
    浴室是否在主臥房內？）是主臥房的浴室。（問：如何進入該屋？）我看到屋主
    的窗戶沒關，我爬樓梯間窗戶到住戶的陽台，我沒有帶任何工具。．．．（問：
    有無動到房間內的餅干盒及小孩子的櫃子？）我應該是有碰到。．．．」等語〕
    ，核與被害人甲○○〔詳見偵查卷第四十一頁九十二年十一月二十一日偵訊稱：
    「（問：事實經過？）我回家後沒有被破壞情狀，之後我到浴室時發現有一雙鞋
    子，我以為是我先生的，我就把鞋子拿到外面，我回到我房間發現東西有移動過
    ，我不小心看浴室裡躲有一個人。我就報警，之後警察在樓下抓到被告。．．．
    （問：是否發現家中有無東西被動過？）主臥房的餅干盒及孩子房間的櫃子門沒
    有關上被打開。（問：被告如何進入你家？）後來被告告訴我他從樓梯間的窗戶
    進去。（問：有無財物損失？）沒有。」等語〕、丙○○〔詳見偵查卷第四十二
    頁九十二年十一月二十一日偵訊稱：「（問：如何發現拖鞋被偷？）是甲○○小
    姐告訴我的。．．．（問：當天拖鞋放置何處？）家門外的樓梯間。」等語〕於
    檢察官偵查時所述之情節均相符，復有臺北縣警察局贓物認領保管單（詳見偵查
    卷第十三頁，由丙○○所具領，領回黑色皮質拖鞋一雙）、現場查獲贓物拖鞋與
    被告球鞋各一雙照片及被害人住處公寓大樓照片（詳見偵查卷第十四頁至第二十
    四頁）附卷可稽，參以被告乙○○自承侵入甲○○住處是想偷取財物，後來聽見
    屋主甲○○返家，乃躲入主臥房浴室內乙節，則被告乙○○若非走進主臥房搜尋
    財物，並翻動房間內之餅乾盒及小孩衣櫃，何以會躲藏於主臥房之浴室內？是被
    告乙○○顯然已著手於竊盜行為之實行甚明，被告所辯進去甲○○住處，聽到有
    人回來，就立即躲入浴室內，根本沒有動任何財物各節，要屬飾卸諉責之詞，殊
    無可採。綜上所述，本件事證明確，被告犯行均堪以認定，應予依法論科。
二、按「住宅之門窗，為安全設備之一，被告夜間由窗戶進入宅內行竊，除於夜間侵
    入住宅外，尚有踰越安全設備之情形，應併予論處，究非二者不能並存。」，最
    高法院五十一年度台上字第一０五號判決即有明揭；又按「侵入竊盜究以何時為
    著手起算時點，依一般社會觀念，咸認行為人以竊盜為目的，而侵入他人住宅，
    搜尋財物時，即應認與竊盜之著手行為相當。」，最高法院八十四年度台上字第
    四三四一號亦著有判決可資參照。查本件被告乙○○在其主觀上既以竊盜為目的
    侵入甲○○住處，並已進入花某臥房，留滯時間有數分鐘之久，用眼睛搜尋財物
    ，縱其所欲物色之財物尚未將之移入自己支配管領之下，惟從客觀上已足認其行
    為係與侵犯他人財物之行為有關，且屬具有一貫接連性之密接行為，顯然已著手
    於竊盜行為之實行，故核被告乙○○所為，係犯刑法第三百二十一條第二項、第
    一項第二款之踰越安全設備竊盜未遂罪及同法第三百二十條第一項之普通竊盜罪
    。至檢察官起訴意旨認被告侵入甲○○住處竊盜未遂部分，應成立刑法第三百二
    十條第三項、第一項普通竊盜未遂罪云云，容有未洽，已如前述，起訴法條應予
    變更。又被告先後二次竊盜之犯行，時間緊接，犯罪構成要件相同，顯係基於概
    括犯意反覆為之，應依連續犯之規定從情節較重之刑法第三百二十一條第二項、
    第一項第二款之踰越安全設備竊盜未遂罪名論以一罪，並加重其刑。又被告侵入
    甲○○住處竊取財物尚未得手，因花某返家，即逃離現場，致未得逞，其行為尚
    屬未遂階段，應依刑法第二十六條前段規定按既遂犯之刑減輕之。再查被告前於
    八十九年間因竊盜案件，經臺灣板橋地方法院於八十九年十二月十一日判處有期
    徒刑八月，並於九十年一月十九日確定，嗣於同年十二月二十四日縮刑期滿執行
    完畢，此有臺灣高等法院被告全國前案紀錄表存卷可按，其於刑之執行完畢後五
    年內再犯本件有期徒刑以上之罪，為累犯，應依法加重其刑，並先加後減之。爰
    審酌被告乙○○有多次竊盜前科，猶不知檢束行為，竟又再度犯案，及其犯罪之
    動機、目的、手段、所生危害、竊得財物之價值、犯後態度尚稱良好等一切情狀
    ，量處如主文所示之刑，並諭知易科罰金之折算標準，以資懲儆。
據上論斷，應依刑事訴訟法第二百七十三條之一第一項、第二百九十九條第一項前段
、第三百條，刑法五十六條、第三百二十一條第二項、第一項第二款、第二十六條前
段、第四十七條、第四十一條第一項，罰金罰鍰提高標準條例第二條，判決如主文。
本案經檢察官王巧玲到庭執行職務
中      華      民      國      九十三    年      一    月      十三    日
                                      台灣士林地方法院刑事第三庭
                                          法  官  李  育  仁
右正本證明與原本無異。
如不服本判決，應於判決送達後十日內，向本院提出上訴狀。
                                          書記官  李  家  敏
中      華      民      國      九十三    年      一    月      十三    日
附錄本判決論罪科刑依據之法條：
中華民國刑法第三百二十一條：
  犯竊盜罪而有左列情形之一者，處六月以上、五年以下有期徒刑：
  一  於夜間侵入住宅或有人居住之建築物、船艦或隱匿其內而犯之者。
  二  毀越門扇、牆垣或其他安全設備而犯之者。
  三  攜帶兇器而犯之者。
  四  結夥三人以上而犯之者。
  五  乘火災、水災或其他災害之際而犯之者。
  六  在車站或埠頭而犯之者。
  前項之未遂犯罰之。
